臺灣臺北地方法院民事裁定  
111年度訴字第3022號
原      告  周廣福  
            周錦城  
            周財淵  
            周卉婕  
            周芷嫻  
被      告  祭祀公業周振竹

法定代理人  周日勝（原名：周得勝）    


上列當事人間請求確認派下員資格事件，本院裁定如下：
    主  文
原告應於收受本裁定送達後十日內，補繳第一審裁判費用（得以
被告總財產價值按本件訟爭派下權比例計算訴訟標的價額，自行
依民事訴訟法第七十七條之十三所定費率計算補繳裁判費；亦得
繳納新臺幣陸萬伍仟參佰肆拾元），逾期不繳，即駁回其訴。
    理  由
一、按提起民事訴訟，應依民事訴訟法第77條之13規定繳納裁判
    費，此為起訴必備之程式。次按訴訟標的之價額，由法院核
    定；核定訴訟標的之價額，以起訴時之交易價額為準，無交
    易價額者，以原告就訴訟標的所有之利益為準；以一訴主張
    數項訴訟標的者，其價額合併計算之；訴訟標的之價額不能
    核定者，以第466條所定不得上訴第三審之最高利益額數加1
    0分之1定之，民事訴訟法第77條之1第1項、第2項、第77條
    之2第1項前段、第77條之12分別定有明文。又確定派下員資
    格存在與否事件，係因財產權而起訴，其訴訟標的價額之核
    定，應依該祭祀公業之總財產價額中，訟爭派下權所占之比
    例，計算其價額；所謂派下權所占之比例，倘規定對此未規
    定，應以房數定之，而非依派下員之人數定之（最高法院72
    年台抗字第371號、91年台抗字第605號裁定意旨參照）。末
    按起訴不合程式或不備其他要件，法院應以裁定駁回之；但
    其情形可以補正者，審判長應定期間先命補正，民事訴訟法
    第249條第1項第6款亦有明文。
二、經查，本件原告對被告訴請確認派下員資格事件，原告迄未
    表明被告總財產價額及本件訟爭派下權所占比例，致本院無
    從核定訴訟標的價額，茲限原告應於本裁定送達後10日內提
    出被告總財產清冊及價額計算式暨證明文件（如有不動產，
    並應補正該等不動產之登記第一類謄本）、說明本件原告訟
    爭派下權所占比例並提出證明文件，按前開說明計算訴訟標
    的價額，再依民事訴訟法第77條之13所定費率自行計算補繳
    裁判費。倘未能於期限內查報本件訴訟標的價額，則依民事
    訴訟法第77條之12規定，核定本件訴訟標的價額為新臺幣（
    下同）825萬元【計算式：165萬元×原告5人】，應繳裁判費
    8萬2,675元，因原告前已繳納1萬7,335元，故尚應補繳6萬5
    ,340元【計算式：8萬2,675元－1萬7,335元】，茲命原告應
    於本裁定送達後10日內補繳，逾期不繳，即駁回其訴。
三、依民事訴訟法第249條第1項但書，裁定如主文。
中　　華　　民　　國　　111 　年　　7 　　月　　19　　日
              民事第二庭  審判長    法　官　林鈺琅
　　　　　　　　　　　　　　　　　　法　官　李子寧
　　　　　　　　　　　　　　　　　　法　官　郭子彰
以上正本係照原本作成。
如不服本裁定關於核定訴訟標的價額部分，應於送達後十日內向
本院提出抗告狀，並繳納抗告費新臺幣一千元；其餘關於命補繳
裁判費部分，不得抗告。
中　　華　　民　　國　　111 　年　　7 　　月　　19　　日
　　　　　　　　　　　　　　　　　　書記官　陳嬿舒